【裁判字號】    92,交上易,1264
【裁判日期】    920916
【裁判案由】    過失傷害
【裁判全文】
臺灣高等法院臺中分院刑事判決                九十二年度交上易字第一二六四號
    上  訴  人
    即  被  告  甲○○○
    選任辯護人  李世才
右上訴人因過失傷害案件，不服臺灣苗栗地方法院九十一年度交易字第一○三號中華
民國九十二年五月三十日第一審判決（起訴案號：臺灣苗栗地方法院檢察署九十一年
度偵字第三六七八號），提起上訴，本院判決如左：
    主      文
上訴駁回。
甲○○○緩刑貳年。
    事實及理由
一、本案經本院審理結果，認第一審判決認事用法及量刑均無不當，應予維持，並引
    用第一審判決書記載之事實、證據及理由（如附件）。
二、上訴人即被告甲○○○上訴意旨略謂：I依事故現場之相片顯示，證人丙○○所
    有之麵攤是全罩式麵攤，丙○○在內煮麵，根本無法看見外面的情形，在麵攤罩
    子之外，因被罩子阻隔之故，丙○○根本無法交付麵食及找錢予顧客，現場並無
    水溝等事實，惟丙○○先則在偵查中先證稱「被告在倒車，倒很快，被告的車撞
    到告訴人機車右後側」云云，在審判中又證稱：「我沒有看到被告撞到告訴人機
    車何處」及「（被告倒車速度）我沒有看到，因為我在做生意」等與偵查中完全
    不符之證述，已足見證人之證述不可採信。況依現場照片所示，證人在全罩式麵
    攤內做生意，確實應無可能看見外之情形，則其之前在偵查中及在審判中所為似
    乎目睹事故全程之證述，更係無可採信。II告訴人稱其當時機車方向是稍微和店
    門口平行，買完東西可以直接往前騎，不用倒車云云，證人丙○○亦於偵查中附
    和稱告訴人的車和路平行云云，惟如相片所示，麵攤係全罩式，如告訴人之機車
    與路或店門口平行，則其被阻隔在全罩式麵攤之外，告訴人騎在機車上如何可能
    與在全罩式麵攤內之證人丙○○做生意取麵、找錢，其二人所述顯與現場狀況事
    實不符，亦顯有違常情常理，況告訴人於偵查中補稱：「當日我穿窄裙，且長安
    街有點斜坡，我倒車有困難度」云云，則其一方面又稱其不用倒車，一方面又承
    認其倒車因窄裙及路有斜坡導致困難，是其指訴亦顯不實。
三、(一)查本件被告確有因駕車倒車發生車禍，造成告訴人乙○○跌坐受傷一節，據被
    告於本院審理時坦白供認，並自承其有過失，惟辯稱：伊是因告訴人突然倒退機
    車，距離過近煞車不及而撞到告訴人，伊認為告訴人只有輕微擦傷，應該沒有那
    麼嚴重，伊認為雙方都有過失，是他突然倒車，所以他應該也有過失，而且他的
    過失比伊重，且證人丙○○證言不實在云云。然查：右揭事實已據告訴人乙○○
    迭於偵訊、原審暨本院審理時指訴至明，並有告訴人提出之大千綜合醫院診斷證
    明書一紙及經臺灣苗栗地方法院檢察署檢察官調取告訴人九十一年五月二十日急
    診病歷一份在卷可稽，依該急診病歷中之放射科檢驗報告及醫囑單可知，告訴人
    確受有尾椎骨折傷害之情，被告亦不否認告訴人當時確有跌坐在地之情形，足見
    告訴人確因本件車禍事故，受有尾椎骨折傷害至明；(二)至被告雖認告訴人就本件
    車禍事故之發生亦有過失云云，惟被告確有急速倒車致撞擊路旁告訴人所駕機車
    一節，已據告訴人指訴綦詳，核與現場目擊證人丙○○證述情節大致相符，被告
    及被告選任辯護人雖質疑該證人丙○○之證言有前後不符之情，然據證人丙○○
    迭於偵查、原審及本院調查時均證述確有目擊被告倒車撞及告訴人機車之情甚詳
    ，其證言有關當時告訴人機車停放之情形、被告倒車之情形、告訴人之機車如何
    為被告倒車所撞、告訴人機車倒地等情形，均核與告訴人乙○○指訴之情大致相
    符，而雖如被告提出之證人賴詠盈所經營之麵攤係屬全罩式之麵攤，然對此告訴
    人及證人丙○○均述明當時證人丙○○有由麵攤走出來找錢，告訴人係找完錢時
    被撞等情，足見證人丙○○所證有目睹該車禍事故發生等情尚屬合理，被告選任
    辯護人質疑該證人並未目睹車禍之情，尚屬無據。至有關被告倒車之速度及被告
    倒車撞及告訴人機車何部位，證人丙○○於偵查中證述：「賴女士（指被告）在
    倒車，倒很快。汪（指告訴人）的車和路平行，賴女士倒車撞到汪的機車右後側
    ，機車倒地，人彈到路邊地上」等語（見九十一年度偵字第三六七八號偵查卷第
    二一頁反面）；於原審證述：「：：：那時正好有圾垃車來，被告趕緊倒車，後
    來被告就撞到告訴人的機車，我沒有看到被告撞到告訴人機車何處，但是告訴人
    和小孩子、機車都倒地，被告倒車速度我沒有看到，因為我在做生意」等語（見
    原審卷第五二、五三頁）；於本院調查時證述：「當時我正好已拿完麵給告訴人
    ，之後再找錢給告訴人時，剛好圾垃車來被告倒車而撞到告訴人的機車，導致告
    訴人的機車及人均倒地，那時告訴人的機車上尚載有小孩，小孩因此摔倒，告訴
    人也跌坐在地上，被告的車頭朝我麵攤對面幼稚園的大門，車尾是朝著我麵攤而
    倒車過來，被告之車撞到告訴人機車何處我不清楚，因為我看到的時候，告訴人
    已經人車倒地，我沒有注意，：：：被告當時車速如何我並不清楚，因為我的招
    牌在那裡，我怕被人及車撞到，所以有人倒車的時候，我都會去注意」等語（見
    本院卷九十二年八月二十一日訊問筆錄），則由上揭證人丙○○歷次證言可知，
    雖其於偵查中所證被告倒車撞到告訴人機車何部位，與其於原審及本院調查時所
    證確有上揭略有不符之處，然以該被告倒車撞及告訴人機車乃瞬間發生之事，該
    證人看見被告倒車至告訴人倒地時間甚短且事出突然，實難苛求該證人對於當時
    目堵事故發生之全部經過均能過目不忘，證人丙○○對於被告當時車速如何、究
    被告車撞及告訴人機車何部位等細節，雖或有遺忘或記憶不清等情，亦屬事理之
    常，難以此部分證言略有不符，即可認定該證人之證言有何虛偽不實之處。茲以
    該證人丙○○對於本件車禍事故發生之主要情形均已證述在卷，且該證人與告訴
    人間並無何私交，僅係買賣之關係，據該證人證述明確，又其證言復經具結在案
    ，彼當不致甘冒偽證罪之處罰，特予虛構事實，偏袒告訴人而為不利被告證言之
    理，是證人丙○○之證言難認有何不實之處。(三)至被告雖質疑告訴人於發生車禍
    當時有倒車之情，而認告訴人亦有過失云云，然此經告訴人乙○○堅決否認，觀
    諸告訴人乙○○於歷次陳述中，均未承認其有倒車之情，且告訴人確未有倒車情
    形，亦經證人丙○○證述屬實，被告並未提出任何證據可資證明確有其事，難認
    被告此部分抗辯可採，從而被告所辯告訴人亦有過失云云，不足採言。從而，被
    告上訴意旨以上開理由，指摘原判決不當，難認為有理由，應予駁回；(四)末查被
    告前未曾受有期徒刑以上刑之宣告，有臺灣高等法院被告全國前案紀錄表一紙附
    卷可稽，本件被告因一時疏失而罹刑章，犯罪情節尚非嚴重，且被告已於本院審
    理中與告訴人乙○○達成民事調解，賠償告訴人及其子新臺幣十二萬元之損失，
    有苗栗縣苗栗市調解委員會調解書一份在卷可按，足見被告事後已有悔改之意，
    被告受此宣告刑之教訓後，應已知所警惕，信無再犯之虞，本院因認對被告所受
    宣告之刑，以暫不執行為適當，爰併予宣告緩刑二年，以啟自新。
四、據上論斷，應依刑事訴訟法第三百七十三條、第三百六十八條，刑法第七十四條
    第一款，判決如主文。
本案經檢察官丁○○到庭執行職務。
中      華      民      國      九十二      年    九    月      十六    日
                                    臺灣高等法院臺中分院刑事第六庭
                                          審判長法  官  李  文  雄
                                                法  官  邱  顯  祥
                                                法  官  陳  秀  
右正本證明與原本無異。
不得上訴。
                                                書記官  黃  禎  祥
中      華      民      國      九十二   年       九      月    十七    日
                                                                        Ｒ


司法院資訊處製作；財團法人民間司法改革基金會備份。
